【裁判字號】    99,上易,180
【裁判日期】    990526
【裁判案由】    竊盜等
【裁判全文】
臺灣高等法院臺中分院刑事判決         99年度上易字第180號
上  訴  人  臺灣彰化地方法院檢察署檢察官
上  訴  人
即  被  告  庚○○
上列上訴人因被告竊盜等案件，不服臺灣彰化地方法院98年度易
字第968 號，中華民國98年11月16日第一審判決（起訴案號：臺
灣彰化地方法院檢察署97年度偵字第10620 號），提起上訴，本
院判決如下：
    主  文
上訴駁回。
    事  實
一、庚○○曾因違反毒品危害防制條例案件，經臺灣嘉義地方法
    院以96年度嘉簡字第1659號判決判處有期徒刑3月確定，並
    於96年12月14日以易科罰金方式，執行完畢。猶不知悔改，
    復與王御丞（現正通緝中）及王文新（現正通緝中），共同
    基於意圖為自己不法所有及損壞他人物品之犯意聯絡，攜帶
    庚○○所有客觀上足供兇器使用之鋁棒、電動起子及螺絲起
    子等器具，於如附表一所示之時間，由庚○○駕駛不知情之
    胞妹陳果杏所有之車牌號碼1907-PL號BMW牌自小客車搭載王
    御丞及王文新，在如附表一編號1至11所示之地點，見附表
    一所示乙○○等人所有之自小客車停放路旁，認有機可趁，
    以附表一所示之犯罪手法，由庚○○駕車、併或與王御丞分
    別持一字起子及電動起子等工具下車，先以一字起子擊破附
    表一除編號8以外車輛之車窗玻璃，進入車內再持電動起子
    行竊車內音響，王文新則持鋁棒留在車上或下車在旁負責把
    風接應等方式，共同竊取如附表一編號1至11所示之財物得
    手（即編號8係持持螺絲起子拆卸之方式竊取丁○○所有自
    小客車之車牌兩面外，其餘均持扣案之工具起子等以擊破車
    輛之車窗玻璃，進入車內再持起子行竊車內音響，惟毀損部
    分僅編號2被害人甲○○提出告訴，餘未據告訴毀損部分）
    。嗣於97年10月25日8時25分許，為警在雲林縣口湖鄉湖口
    村113號旁車庫內查獲，庚○○所有如附表三所示供竊盜使
    用之物及汽車音響28台、2558- UD號自小客車車牌2面音響
    搖控器3只（上開物品為贓物）及前開車牌號碼1907-PL號
    BMW 牌自小客車1部。
二、案經被害人甲○○訴由彰化縣警察局鹿港分局報告臺灣彰化
    地方法院檢察署檢察官偵查起訴。
    理  由
壹、程序方面
    按被告以外之人（包括證人、鑑定人、告訴人、被害人及共
    同被告等）於審判外之陳述雖不符刑事訴訟法第159條之1至
    之4等四條之規定，而經當事人於審判程序同意作為證據，
    法院審酌該言詞陳述或書面陳述作成時之情況，認為適當者
    ，亦得為證據；當事人、代理人或辯護人於法院調查證據時
    ，知有刑事訴訟法第159條第1項不得為證據之情形，而未於
    言詞辯論終結前聲明異議者，視為有前項之同意，同法第15
    9條之5定有明文。立法意旨在於傳聞證據未經當事人之反對
    詰問予以核實，原則上先予排除。惟若當事人已放棄反對詰
    問權，於審判程序中表明同意該等傳聞證據可作為證據；或
    於言詞辯論終結前未聲明異議，基於尊重當事人對傳聞證據
    之處分權，及證據資料愈豐富，愈有助於真實發見之理念，
    且強化言詞辯論主義，使訴訟程序得以順暢進行，上開傳聞
    證據亦均具有證據能力。附表一所示被害人即證人於警詢中
    為陳述，其性質雖屬傳聞證據，惟其未再於法院審理中為陳
    述，且查無符合同法第159條之1至之4等前四條之情形，其
    等所為之上開警詢筆錄內容，當事人於本院言詞辯論終結前
    ，亦不曾對上開證人筆錄內容異議，依上開規定，是其等於
    警詢中之證言，已擬制同意其有證據能力，本院審酌上開筆
    錄作成時，較無人情施壓或干擾，亦無不當取供之情形，認
    為以之作為本案之證據亦屬適當，是上開證人警詢中之證言
    自均具有證據能力。
貳、實體方面
甲、有罪部分
一、上開事實，業據被告庚○○於警偵訊、原審及本院審理時均
    供承不諱（見偵卷第81至82頁、原審卷第88至89頁），非但
    核與證人即被害人乙○○於警訊；證人即被害人甲○○、戊○○、丁○○於警訊及偵查中之證述情節相符，亦與同案被
    告王文新於警訊、原審審理；同案被告王御丞於警偵訊中所
    供情節一致（見偵卷第82至85頁），並有彰化縣警察局鹿港
    分局扣押物品目錄表、贓物認領保管單、內政部警政署警政
    e 網通受理報案e化平台系統查詢單及查獲照片與錄影監視
    翻拍畫面照片等在卷可考，且有（均扣存於臺灣彰化地方法
    院檢察署97年度偵字第9730號案）如附表三所示之物及汽車
    音響28台、2558- UD號自小客車車牌2面音響搖控器3只可稽
    ，足認被告庚○○之自白與事實相符，本案事證已臻明確，
    被告庚○○之犯行洵堪認定，均應予依法論科。
二、按刑事法若干犯罪行為態樣，本質上原具有反覆、延續實行
    之特徵，立法時既予特別歸類，定為犯罪構成要件之行為要
    素，則行為人基於概括之犯意，在密切接近之一定時、地持
    續實行之複次行為，倘依社會通念，於客觀上認為符合一個
    反覆、延續性之行為觀念者，於刑法評價上，即應僅成立一
    罪。按刑法第56條連續犯之規定業於94年1月7日修正公布刪
    除，並於95年7月1日施行，而依新法對於上開反覆實施犯罪
    模式之對應處置，除合於「接續犯」或「包括一罪」之情形
    外，則僅能依數罪併罰之規定個別處斷。又連續數行為而犯
    同一之罪名，部分之數行為，發生在新法施行前者，新法施
    行後，該部分適用最有利於行為人之法律，若其中部分之一
    行為或數行為，發生在新法施行後者，該部分不能論以連續
    犯（最高法院95年第8次刑事庭會議決議意旨參照）。而依
    最高法院86年台上字第3295號判例意旨，數行為於同時同地
    或密切接近之時地實施，侵害同一之法益，各行為之獨立性
    極為薄弱，依一般社會健全觀念，在時間差距上，難以強行
    分開，在刑法評價上，以視為數個舉動之接續施行，合為包
    括之一行為予以評價，較為合理，方屬接續犯之範疇，足見
    「接續犯」之成立，係以時、空密接性為前提要件，即透過
    對於同一法益之同種類侵害行為繼續不間斷之實行，業已稀
    釋個別行為之獨立性，致使刑法評價時將之視為單一、整體
    之犯罪行為，以符合社會一般人對於行為概念之認知，並與
    行為人之犯罪目的相互結合；至於學理上「包括一罪」概念
    中之集合犯態樣，係指依一般社會通念，特定犯罪行為具有
    反覆實施之特性，立法者於制定刑罰法律之初，亦已認知該
    種行為類型之反覆性，而有意藉由法條中客觀構成要件之行
    為要素，含括上開具有反覆實施特性之數個犯罪行為，仍僅
    接受一次刑法之評價為已足。而本件被告庚○○所犯如附表
    一所示各罪，其犯罪地點有在高雄縣橋頭鄉、有在台南縣歸
    仁鄉、有在台中縣、彰化縣等地，顯係先後在不同地點為本
    件結夥攜帶兇器竊盜犯行，且著手行竊者，非必然在不同時
    間、地點為竊盜犯行，復以被告於偵查中供明其等作案時係
    開車到一地點如沒有發現適合的目標，就會開車移動到下一
    個地方去找（指作案目標），益徵其採跳躍式手法行竊，是
    本件被告庚○○與共犯王御丞、王文新三人所犯如附表一所
    示各罪，既無時、空之密接性，顯非數個舉動之接續施行，
    自不合接續犯之要件；亦難認立法者於制定刑罰法律之初，
    已認知上開在不同時間地點下手竊取停放路旁不同所有人所
    有汽車內部音響之行為，必屬具反覆性之犯罪，且有意藉由
    法條中客觀構成要件之行為要素，含括上開具有反覆實施特
    性之數個犯罪行為，當不得評價為集合犯。況實務上最高法
    院歷來僅將專以觸犯該等法條之罪，為其日常生活之職業者
    之常業犯，認為其性質上屬多數行為之集合犯，在法律上將
    之擬制為一罪（即學理上稱之實質上一罪，參照最高法院92
    年度台上字第5115號、92年度台上字第4959號、93年度台上
    字第3609號、94年度台上字第4567號等裁判意旨），而本次
    刑法修正既依據「刑罰公平原則」之考量，刪除有關連續犯
    之規定，並將含有連續犯性質之常業犯一併全數刪除（參見
    刑法修正草案總說明），則再以集合犯之概念評價在不同時
    間、地點結夥攜帶兇器竊盜等犯行，即有不當。因此，本件
    以分工方式，各次揀擇停放附表一各處路旁車輛之車窗擊破
    （即編號8係持持螺絲起子拆卸之方式竊取自小客車之車牌
    外），再入內竊取車內音響、竊取如附表一編號1至11所示
    之財物得手之竊盜犯行，自難認彼此間有密切接近之一定時
    、地持續實行之性質，當無論以「接續犯」、「集合犯」之
    餘地，此時則應回歸一般刑法上行為單、複數之認定，而予
    論罪科刑，較稱妥適。
三、按刑法第321條第1項第3款之攜帶兇器竊盜罪，只須行竊時
    攜帶之物可認為兇器者，即在加重處罰之列，所謂兇器指足
    以傷害人之生命、身體之器具而言，凡客觀上具有此種危險
    性即為已足，尤不以竊盜犯主觀上有以之行兇之意思為要件
    ，查本案扣案之鋁棒、電動起子、起子等物，客觀上均足以
    傷害人之生命、身體，足資作為兇器使用；又刑法第321 條
    第1項第4款所謂「結夥3人以上竊盜」，係指行竊之共同正
    犯有3人以上而言，而依司法院大法院官會議釋字第109號解
    釋，如以自己共同犯罪之意思，事先同謀，而推由其中一部
    分人實施犯罪之行為者，均為共同正犯，故如3人以上均以
    自己共同竊盜之意思，事先同謀，而推由其中一部分人下手
    行竊者，縱令其餘之人未下手行竊，在旁觀看把風，然把風
    當然亦屬分擔行為之一部，該3人以上既均為行竊之共同正
    犯，自仍應成立結夥3人以上竊盜罪，此有最高法院73年度
    台上字第4981號、76年度台上字第6676號裁判足參。是核能
    用以行兇之危險性為已足，至於竊盜犯主觀上有無以之行兇
    或反抗之意思，則非所問。核被告庚○○就附表一所示之犯
    行，均係犯刑法第321條第1項第3款、第4款之加重竊盜罪，
    而就附表一編號2之犯行，尚犯有同法第354條之毀損罪，雖
    此部分公訴人漏載起訴法條，然本件既已於起訴事實欄載明
    被告與同案被告王御丞、王文新等3人係以將車窗擊破之方
    式，進入車內竊取物品之毀損罪犯罪事實，且此部分犯行，
    亦經被害人甲○○提起告訴（見警卷第75頁），本院自應予
    審酌；且就此部分（即附表一編號2之犯行部分），係以一
    行為同時觸犯加重竊盜罪及毀損罪，為想像競合犯，依刑法
    第55條前段規定，從一重之加重竊盜罪處斷。被告庚○○與
    同案被告王御丞、王文新等人間，就附表一所示之犯行，有
    犯意聯絡及行為分擔，俱為共同正犯。又被告庚○○曾受如
    事實欄所示有期徒刑之宣告並經執行完畢，有臺灣彰化地方
    法院檢察署刑案資料查註紀錄表及臺灣高等法院被告全國前
    案紀錄表各乙份在卷可按，其於5年之內再犯本件有期徒刑
    以上之各罪，均為累犯，均應依刑法第47條之規定加重其刑
    。被告所為如附表一所示之各犯行，犯意各別，行為互異，
    應分論併罰。
四、原審經審理結果，認被告罪證明確，適用刑法第28條、第
    321條第3款、第4款、第354條、第55條、第47條第1項前段
    、第38條第1項第2款、第51條第5款，刑法施行法第1條之1
    等規定，並審酌被告庚○○結夥多次攜帶凶器竊取他人汽車
    音響等財物，犯罪所得之利益不低，且行竊地點遍及台中、
    彰化、台南及高雄各縣市，造成民心不安，危害社會良善秩
    序，與犯後態度等一切情狀，量處如附表一「主文欄」所示
    之刑，並定其應執行之刑為有期徒刑4年2月。復說明本件被
    告庚○○因罹患口腔癌，謀生較為困難，是認量處如主文所
    示之刑，已足收懲儆之效，未達須以保安處分預防矯治之程
    度，尚無施以強制工作之必要，諒其服刑完畢後得以儘速投
    入社會正當工作，爰不併予宣告強制工作。至於扣案如附表
    三所示之物，均係在被告庚○○所使用之車庫查獲，為其所
    有之物，其與其他2名被告作案時遭辨識所以戴帽子及眼鏡
    ，穿長袖外套則是怕被玻璃割傷，業據被告庚○○供承在卷
    （彰化縣警察局鹿港分局偵查卷宗第2頁背面筆錄參照），
    其餘工具則為供實施竊盜犯行使用等語，爰依刑法第38條第
    1 項第2款之規定宣告沒收。其餘音響搖控器3只，無法證明
    與被告等人實施竊盜犯行有直接相關，而扣案車牌號碼1907
    -PL號自用小客車，係非被告庚○○所有，爰不予宣告沒收
    。核其認事用法俱無不當，量刑亦稱允洽。被告上訴意旨略
    以：被告在警詢已坦承承認所有的28次犯罪行為，不知為何
    檢察官第一次起訴了18次犯行，被告被判處5年3月有期徒刑
    ，然而第二次再另行起訴10次犯行，再判處有期徒刑4年2月
    ，如此偵查審判實難使被告甘服云云，惟查：本件被告所犯
    如附表一所示各罪，不合接續犯之要件，亦難認為集合犯，
    應分論併罰，業如前述，而被告本案所犯與其前經本院98年
    度上易字第1031號判決確定之犯行，亦非屬接續犯或集合犯
    之關係，非同一案件，是本案與前案既非同一案件，檢察官
    予以分別起訴而法院分別審判，即無不當，又被告所供稱其
    於查獲時就所犯全部28件竊盜犯行均一次詳盡供承在卷，檢
    察官竟分別起訴為二案，致法院無法同時審及全部案情並於
    定應執行刑時一併考量，有礙其量刑利益云云，亦非有據，
    惟於案經確定後，可於檢察官執行時、待聲請定應執行刑時
    併予酌量，附予敘明。是被告上訴為無理由，應予駁回。
乙、無罪部分
一、公訴意旨認被告庚○○除本院認定上開有罪部分外，另與他
    2名不詳姓名年籍之成年人基於意圖為自己不法所有之犯意
    聯絡，結夥3人，並攜帶客觀上足供兇器使用之不詳金屬製
    器具，由庚○○駕駛上開自小客車搭載上揭不詳姓名年籍之
    成年人，在如附表二所示之地點，竊取如附表二所示之財物
    得手。而另涉犯第321條第1項第3、4款之共同攜帶兇器竊盜
    罪嫌云云。
二、按被告未經審判證明有罪確定前，推定其為無罪；犯罪事實
    應依證據認定之，無證據不得認定犯罪事實。又不能證明被
    告犯罪者，應諭知無罪之判決，刑事訴訟法第154條第1項、
    第2項、第301條第1項，分別定有明文。次按認定不利於被
    告之事實，須依積極證據，苟積極證據不足為不利於被告事
    實之認定時，即應為有利於被告之認定，更不必有何有利之
    證據；又認定犯罪事實應依證據，為刑事訴訟法所明定，故
    被告否認犯罪事實所持之辯解，縱屬不能成立，仍非有積極
    證據足以證明其犯罪行為，不能遽為有罪之認定，最高法院
    分別著有30年上字第816號、30年上字第1831判例意旨可稽
    。
三、本件公訴人認被告庚○○另犯附表二所示竊盜犯行，無非以
    被害人己○○之指述及自監視攝影器翻拍之照片為其論據。
    訊據被告庚○○堅詞否認有此部分之犯行，辯稱：伊為警查
    獲當時即供承行竊28件之犯行，若附表二所示者確係伊所為
    ，伊會與其他28件一併坦承其事，也不差這二件，這二件是
    警察要伊幫忙「清」案件，非伊所為等語。經查：被害人辛○○於警訊及偵查中均未到場為陳述，且經本院傳喚證人辛○○，證人辛○○具狀表示無法到庭作證（見本院卷第75頁
    ），而另被害人己○○之證詞均僅證稱渠等車輛音響遭竊一
    事，並未證稱係被告庚○○所為，是以被害人之證詞，僅足
    以作為被害人確實有遭竊之事實，又在被告遭查獲時，所扣
    得之證物內，並未一併查得與被害人己○○、辛○○遭竊音
    響有關之物品，自難以證人即被害人之證詞，為不利被告庚○○之認定。至於卷附路邊監視攝影器拍攝之照片，尚難辨
    認該身影即為被告庚○○且攝影當時係深夜時分，在照片所
    示時間犯案時穿著長袖外套，難認有何特殊之處，實難以該
    照片內之竊嫌行竊當時係穿著長袖外套，與本件被告庚○○
    犯附表一所示各罪時亦有穿著長袖外套之習慣，即遽此推定
    該照片內之竊嫌即為被告庚○○，是本件公訴人所舉證據，
    尚無法證明被告庚○○確有上開如附表二所示竊盜犯行，應
    認該部分被告庚○○犯罪不能證明。原審以不能證明被告犯
    罪，因而為其無罪之諭知，認事用法均無不當。
四、檢察官上訴意旨略以：被告庚○○及同案被告3人係以攜帶
    客觀上足供兇器使用之鋁棒、電動起子及螺絲起子等器具，
    於原判決附表1之時間、地點，竊取被害人乙○○等人之汽
    車音響等財物之事實，業據原判決事實所認定在案，復與被
    告3人另案於臺灣高等法院臺中分院98年度上易字第1031號
    判決所認定之事實相同。果此，則被告庚○○等人犯罪之共
    犯結構、犯罪時間、所用交通工具及行竊工具及犯罪對象，
    即可歸納出固定之犯罪模式。而本件被害人己○○於警詢中
    已證述：經查看監視器，汽車音響是被3名不明人士開BMW自
    小客車前來竊取，所失竊財物為TOYOTA原廠音響等語，核與
    卷附路口監視器翻拍照片內容相符，並與上開被告等人之犯
    罪模式相同，對照本案被害人戊○○等人，及另案被害人顏
    志遠等人被害案件之監視器翻拍照片，其行竊之人衣著與使
    用車輛均與本件相近，且有扣案作案帽子、外套等物可資佐
    證。故此部分原判決認定事實非被告庚○○等人所為，似有
    違背論理及經驗法則之嫌，即不能因被告已承認部分犯行，
    而否認此部分犯行，即謂被告所言全部屬實，進而將被害人
    失竊事實之證述與監視器翻拍照片等證據資料割裂評價。再
    被害人辛○○部分之被害事實，既作為認定被告無罪之理由
    ，原審亦未依職權傳喚到庭，似顯有調查證據未盡完備之嫌
    等語，而指摘原判決不當。惟查：被害人己○○之指述無法
    證明被告有為附表二所示犯行；被害人辛○○經本院傳喚而
    具狀說明無法到庭，即無法指證被告是否確有附表二所示犯
    行，檢察官上訴意旨雖以附表二所示偷竊過程、物品等與被
    告所犯本案經論罪科刑部分相同，亦與前案本院98年度上易
    字第1031號相同，因認被告確有附表二所示犯行，然此非可
    認為係積極確切證據而足資據以認定被告確有附表二所示之
    犯行，檢察官就不利於被告之證據部分應負實質舉證責任，
    惟檢察官上訴所舉證據，均非係積極確切證據可資據為不利
    被告之認定，並已捨棄傳喚證人辛○○，則檢察官所舉之證
    據，既尚有合理之懷疑存在，而未達於可確信其真實之程度
    ，則在該合理懷疑尚未剔除前，依據上開說明，自難遽為被
    告有罪之認定。從而，檢察官之上訴為無理由，應予駁回。
據上論斷，應依刑事訴訟法第368條，判決如主文。
本案經檢察官丙○○到庭執行職務。
中    華    民    國    99    年    5     月    26    日
            刑事第七庭    審判長法  官  林  榮  龍
                                法  官  江  錫  麟
                                法  官  張  惠  立
上列正本證明與原本無異。
不得上訴。
                                書記官  陳  慈  傳
中    華    民    國    99    年    5     月    28    日
附錄：本案論罪科刑法條全文
中華民國刑法第321條
犯竊盜罪而有左列情形之一者，處 6 月以上、 5 年以下有期徒
刑：
一、於夜間侵入住宅或有人居住之建築物、船艦或隱匿其內而犯
    之者。
二、毀越門扇、牆垣或其他安全設備而犯之者。
三、攜帶兇器而犯之者。
四、結夥三人以上而犯之者。
五、乘火災、水災或其他災害之際而犯之者。
六、在車站或埠頭而犯之者。
前項之未遂犯罰之。
中華民國刑法第354條
毀棄、損壞前二條以外之他人之物或致令不堪用，足以生損害於
公眾或他人者，處 2 年以下有期徒刑、拘役或 5 百元以下罰金
。
【附表一】
 ┌──┬──────┬────┬───┬───────┬──────────┬──────────┐
 │編號│犯罪時間    │犯罪地點│被害人│竊盜之財物    │ 犯罪手法           │主文欄              │
 ├──┼──────┼────┼───┼───────┼──────────┼──────────┤
 │ １ │97年10月24日│臺南縣歸│乙○○│車牌號碼9571-L│利用螺絲起子擊穿破、│庚○○犯結夥攜帶兇器│
 │    │凌晨某時    │仁鄉大順│      │T號自小客車內 │鋁棒等物擊破車窗後竊│竊盜罪，累犯，處有期│
 │    │            │街37號前│      │TOYOTA牌汽車音│取之                │徒刑玖月，如附表三所│
 │    │            │        │      │響1部         │                    │示之物均沒收。      │
 ├──┼──────┼────┼───┼───────┼──────────┼──────────┤
 │ ２ │97年10月24日│臺南縣永│甲○○│車牌號碼1722-N│同上                │庚○○犯結夥攜帶兇器│
 │    │凌晨4時33分 │康市大灣│      │J號自小客車內 │                    │竊盜罪，累犯，處有期│
 │    │許          │里大民街│      │TOYOTA牌汽車音│                    │徒刑玖月，如附表三所│
 │    │            │58巷18號│      │響1部（已發還 │                    │示之物均沒收。      │
 │    │            │前      │      │，修復損失約數│                    │                    │
 │    │            │        │      │千元）        │                    │                    │
 ├──┼──────┼────┼───┼───────┼──────────┼──────────┤
 │ ３ │97年10月24日│臺南縣歸│戊○○│車牌號碼9777-L│同上                │庚○○犯結夥攜帶兇器│
 │    │凌晨4時許   │仁鄉中正│      │X號自小客車內 │                    │竊盜罪，累犯，處有期│
 │    │            │北路1段 │      │TOYOTA牌汽車音│                    │徒刑玖月，如附表三所│
 │    │            │438號前 │      │響1部（已領回 │                    │示之物均沒收。      │
 │    │            │        │      │音響，修理費約│                    │                    │
 │    │            │        │      │4、5千元）    │                    │                    │
 ├──┼──────┼────┼───┼───────┼──────────┼──────────┤
 │ ４ │97年10月24日│臺南縣歸│曾王雅│車牌號碼7177-L│同上                │庚○○犯結夥攜帶兇器│
 │    │凌晨4時許   │仁鄉文化│雲    │X號自小客車內 │                    │竊盜罪，累犯，處有期│
 │    │            │街1段123│      │TOYOTA牌汽車音│                    │徒刑玖月，如附表三所│
 │    │            │號前    │      │響1部         │                    │示之物均沒收。      │
 ├──┼──────┼────┼───┼───────┼──────────┼──────────┤
 │ ５ │97年10月24日│高雄縣或│不詳  │TOYOTA牌汽車音│同上                │庚○○犯結夥攜帶兇器│
 │    │凌晨某時    │臺南縣、│      │響1部         │                    │竊盜罪，累犯，處有期│
 │    │            │市      │      │              │                    │徒刑玖月，如附表三所│
 │    │            │        │      │              │                    │示之物均沒收。      │
 ├──┼──────┼────┼───┼───────┼──────────┼──────────┤
 │ ６ │97年10月24日│高雄縣或│不詳  │同上          │同上                │庚○○犯結夥攜帶兇器│
 │    │凌晨某時    │臺南縣、│      │              │                    │竊盜罪，累犯，處有期│
 │    │            │市      │      │              │                    │徒刑玖月，如附表三所│
 │    │            │        │      │              │                    │示之物均沒收。      │
 ├──┼──────┼────┼───┼───────┼──────────┼──────────┤
 │ ７ │97年10月24日│高雄縣或│不詳  │同上          │同上                │庚○○犯結夥攜帶兇器│
 │    │凌晨某時    │臺南縣、│      │              │                    │竊盜罪，累犯，處有期│
 │    │            │市      │      │              │                    │徒刑玖月，如附表三所│
 │    │            │        │      │              │                    │示之物均沒收。      │
 ├──┼──────┼────┼───┼───────┼──────────┼──────────┤
 │ ８ │97年10月24日│高雄縣橋│丁○○│0899-XC號車牌2│將NISSAN型車竊取車牌│庚○○犯結夥攜帶兇器│
 │    │凌晨某時    │頭鄉仕豊│      │面            │得手後，旋即懸掛於車│竊盜罪，累犯，處有期│
 │    │            │路旁    │      │              │牌號碼1907-P L號自小│徒刑玖月，如附表三所│
 │    │            │        │      │              │客車上(以逃避警方查 │示之物均沒收。      │
 │    │            │        │      │              │緝其等竊取汽車音響之│                    │
 │    │            │        │      │              │犯行)，並轉往臺南市 │                    │
 │    │            │        │      │              │等處，竊取林永奇等人│                    │
 │    │            │        │      │              │之汽車音響等財物(此 │                    │
 │    │            │        │      │              │部分業經提起公訴)。 │                    │
 │    │            │        │      │              │                    │                    │
 ├──┼──────┼────┼───┼───────┼──────────┼──────────┤
 │ ９ │97年10月25日│彰化縣或│不詳  │TOYOTA牌汽車音│利用螺絲起子穿破、鋁│庚○○犯結夥攜帶兇器│
 │    │凌晨某時    │臺中縣市│      │響1部         │棒等物擊破車窗後竊取│竊盜罪，累犯，處有期│
 │    │            │        │      │              │之                  │徒刑玖月，如附表三所│
 │    │            │        │      │              │                    │示之物均沒收。      │
 ├──┼──────┼────┼───┼───────┼──────────┼──────────┤
 │１０│97年10月25日│彰化縣或│不詳  │TOYOTA牌汽車音│同上                │庚○○犯結夥攜帶兇器│
 │    │凌晨某時    │臺中縣市│      │響1部         │                    │竊盜罪，累犯，處有期│
 │    │            │        │      │              │                    │徒刑玖月，如附表三所│
 │    │            │        │      │              │                    │示之物均沒收。      │
 ├──┼──────┼────┼───┼───────┼──────────┼──────────┤
 │１１│97年10月25日│彰化縣或│不詳  │TOYOTA牌汽車音│同上                │庚○○犯結夥攜帶兇器│
 │    │凌晨某時    │臺中縣市│      │響1部         │                    │竊盜罪，累犯，處有期│
 │    │            │        │      │              │                    │徒刑玖月，如附表三所│
 │    │            │        │      │              │                    │示之物均沒收。      │
 └──┴──────┴────┴───┴───────┴──────────┴──────────┘
【附表二】
 ┌──┬──────┬────┬───┬───────┬──────────┐
 │編號│犯罪時間    │犯罪地點│被害人│竊盜之財物    │ 犯罪手法           │
 ├──┼──────┼────┼───┼───────┼──────────┤
 │ １ │97年9月11日 │彰化縣鹿│己○○│車牌號碼3930-P│利用螺絲起子穿破、鋁│
 │    │凌晨3時28分 │港鎮永安│      │U號自小客車內 │棒等物擊破車窗後竊取│
 │    │許          │里東隆路│      │汽車音響1 部  │之                  │
 │    │            │193號前 │      │              │                    │
 ├──┼──────┼────┼───┼───────┼──────────┤
 │ ２ │97年9月11日 │彰化縣埤│辛○○│4277-DL號自小 │利用螺絲起子行竊車牌│
 │    │凌晨某時    │頭鄉斗苑│      │客車牌2面     │得手後，旋即懸掛於車│
 │    │            │西路430 │      │              │牌號碼1907-PL號自小 │
 │    │            │巷口    │      │              │客車上(以逃避警方查 │
 │    │            │        │      │              │緝其等竊取汽車音響之│
 │    │            │        │      │              │犯行)，並轉往彰化縣 │
 │    │            │        │      │              │鹿港鎮等處，竊取施明│
 │    │            │        │      │              │輝、己○○等人之汽車│
 │    │            │        │      │              │音響等財物(庚○○竊 │
 │    │            │        │      │              │取施明輝汽車音響部分│
 │    │            │        │      │              │，業經提起公訴)。   │
 └──┴──────┴────┴───┴───────┴──────────┘
【附表三】
┌──┬──────────────────────┐
│編號│應沒收之物                                  │
├──┼──────────────────────┤
│ １ │作案工具1袋                                 │
├──┼──────────────────────┤
│ ２ │電動起子1支                                 │
├──┼──────────────────────┤
│ ３ │電動起子充電器1座                           │
├──┼──────────────────────┤
│ ４ │手套6只                                     │
├──┼──────────────────────┤
│ ５ │帽子6頂                                     │
├──┼──────────────────────┤
│ ６ │外套4件                                     │
├──┼──────────────────────┤
│ ７ │眼鏡3副                                     │
├──┼──────────────────────┤
│ ８ │童軍繩2條                                   │
├──┼──────────────────────┤
│ ９ │手電筒2支                                   │
├──┼──────────────────────┤
│１０│鋁棒1支                                     │
└──┴──────────────────────┘

司法院資訊處製作；財團法人民間司法改革基金會備份。
